【裁判字號】    89,交上易,1501
【裁判日期】    890928
【裁判案由】    過失傷害
【裁判全文】
臺灣高等法院臺南分院刑事判決        八十九年度交上易字第一五一號  Ａ
      上  訴  人
      即  被  告  甲  ○  ○
右上訴人因過失傷害案件，不服臺灣台南地方法院八十九年度交易字第一一三號中華
民國八十九年七月十三日第一審判決（起訴案號：臺灣台南地方法院檢察署八十八年
度偵字第一三七七四號），提起上訴，本院判決如左：
      主      文
原判決撤銷。
甲○○從事業務之人，因業務上之過失傷害人，處有期徒刑肆月，如易科罰金，以
佰元折算壹日。
      事      實
一、甲○○為救護車司機，係以駕駛汽車為業，為從事業務之人，於民國（下同）八
    十八年八月七日下午十七時二十五分許，駕駛車牌號碼ＵＪ─七三四七號救護車
    ，護送車禍傷患欲至奇美醫院，沿台南縣永康市○○○路，由台南縣往台南市方
    向由東向西方向行駛，途經該路段與同路四九○巷交岔路口時，其原應注意汽車
    行進中駕駛人應注意車前狀況，隨時採取必要安全措施；且汽車在劃有分向限制
    線之路段，不得駛入來車之車道內，而依當時情形又無不能注意之情事，竟疏於
    注意及此，因當時中山南路東西向為紅燈，且救護車前方又塞滿車輛，甲○○為
    趕時間，乃將救護車駛往對向車道，意圖乘該交岔路口無車輛之空隙時可搶先通
    行，嗣行至接近該交岔路口時號誌已轉換為綠燈，對向車道車輛將要前行而來，
    甲○○即加速行駛，欲在該岔路口駛回原來之車道，迨見在前方同向行駛見綠燈
    左轉入四九○巷，亦疏未注意車前狀況，由乙○○乘騎之車牌號碼ＮＫＱ─五三
    五號重型機車時，甲○○欲緊急煞車已閃避不及，其救護車右前角乃撞擊機車左
    側，乙○○人車倒地，致乙○○受有脾臟及肝臟裂傷併內出血、左側胸壁裂傷、
    兩側足部裂傷之傷害。
二、案經乙○○訴由台南縣警察局永康分局報請台灣台南地方法院檢察署檢察官偵查
    起訴。
      理      由
一、訊據上訴人即被告甲○○對伊於右揭時地駕車肇事之事實供認不諱，核與告訴人
    乙○○在警、偵訊及原審審理中指訴情節相符，並有道路交通事故調查報告表一
    紙，現場相片四幀附卷足資佐證。又告訴人確因本件車禍致受有脾臟及肝臟裂傷
    併內出血、左側胸壁裂傷、兩側足部裂傷之傷害，亦有診斷證明書一份附卷可稽
    ，被告雖辯稱：伊係駕駛救護車運送傷患就醫，伊有開警示燈及蜂鳴器，告訴人
    未避讓才肇生車禍云云，惟查，被告與告訴人之車輛原係同向行駛，此為雙方所
    不爭執，嗣被告車輛於台南縣永康市○○○路與該路四百九十巷交岔路口處為紅
    燈所阻，且前方又塞滿車輛，被告乃駛入對向車道，意圖乘該交岔路口無車輛之
    空隙時可搶先通行，此亦為被告所自承，然按「汽車行駛時，駕駛人應注意車前
    狀況，並隨時採取必要之安全措施。」「汽車在劃有分向限制線之路段，不得駛
    入來車之車道內」，道路交通安全規則第九十四條第三項、第九十七條第二款分
    別定有明文，被告身為職業駕駛人，對上開規定自屬熟稔，乃其在前揭時地駕車
    經過設有紅綠燈之交岔路口，竟駛入來車之車道內，且加速行駛，而未注意車前
    狀況，以致肇事，自難辭過失之咎，雖告訴人駕駛機車已左轉成直線行駛狀態，
    未注意車前狀況，亦與有過失，被告仍無從解免其刑責。本件經送台灣省車輛行
    車事故覆議鑑定委員會鑑定結果認被告應負全部過失責任，有該會八十九年六月
    十二日府覆議字第八九０六三七號覆議意見書在卷可稽，而台南區車輛行車事故
    鑑定委員會鑑定結果，認告訴人於本件事故之發生，因聞警報器未避讓，且未注
    意車前狀況，為肇事主因，被告則為肇事次因，尚均非正確。被告所辯伊係駕駛
    救護車運送傷患就醫，伊有開警示燈及蜂鳴器，告訴人未避讓才肇生車禍云云，
    顯係事後卸責之詞，殊不足採，又其過失行為與告訴人受傷間復有因果關係，從
    而本件事證已臻明確，被告過失之犯行，洵堪認定。
二、查被告甲○○為救護車司機，係以駕駛汽車為業，為其所是認，係從事業務之人
    ，其因業務上之過失致告訴人受傷，核其所為，係犯刑法第二百八十四條第二項
    之業務過失傷害罪。
三、原審予以論罪科刑固非無見，惟查原判決認被告應負全部過失責任，尚有未洽。
    被告上訴，否認犯罪，雖不足採，惟原判決既有可議，自應由本院將原判決撤銷
    改判。爰審酌被告之品行、過失程度、告訴人所受之傷害及肇事後未與告訴人達
    成民事上之和解及其他一切等情狀，量處如主文所示之刑，並諭知易科罰金之折
    算標準，以資懲儆。
據上論斷，應依刑事訴訟法第三百六十九條第一項前段、第三百六十四條、第二百九
十九條第一項前段、刑法第二百八十四條第二項，第四十一條，罰金罰鍰提高標準條
例第一條前段，第二條，判決如主文。
本案經檢察官劉榮堂到庭執行職務。
中    華    民    國      八十九      年      九      月      二十八    日
                                  臺灣高等法院臺南分院刑事第二庭
                                      審判長法官  游    明    仁
                法官  陳    清    溪
                                            法官  蘇    重    信
右正本證明與原本無異。
不得上訴。
                                      法院書記官  李    珍    鳳
中    華    民    國      八十九      年      九      月      二十九    日
附錄本案論罪科刑法條全文
刑法第二百八十四條第二項：
從事業務之人，因業務上之過失傷害人者，處一年以下有期徒刑、拘役或一千元以下
罰金。致重傷者，處三年以下有期徒刑、拘役或二千元以下罰金。


司法院資訊處製作；財團法人民間司法改革基金會備份。
